臺灣南投地方法院刑事判決
111年度原交易字第6號
公  訴  人  臺灣南投地方檢察署檢察官 
被      告  林秀雄


指定辯護人  本院公設辯護人許定國    
上列被告因公共危險案件，經檢察官提起公訴（111年度偵字第1
332號），因被告於準備程序中就被訴事實為有罪之陳述，經本
院裁定依簡式審判程序審理，判決如下：
    主      文
林秀雄駕駛動力交通工具而吐氣所含酒精濃度達每公升零點二五
毫克以上，處有期徒刑參月，如易科罰金，以新臺幣壹仟元折算
壹日。緩刑貳年，並應於判決確定日起壹年內，向公庫支付新臺
幣柒萬元。
    事實及理由
一、被告林秀雄所犯非死刑、無期徒刑、最輕本刑有期徒刑3年
    以上或高等法院管轄第一審案件之罪，且其於準備程序進行
    中，先就被訴事實為有罪陳述，經告知其簡式審判程序之旨
    ，並聽取檢察官、被告及辯護人之意見後，本院依刑事訴訟
    法第273條之1第1項規定，裁定以簡式審判程序進行本案之
    審理，是本案之證據調查，依同法第273條之2規定，不受同
    法第159條第1項、第161條之2、第161條之3、第163條之1及
    第164條至第170條規定之限制，合先敘明。
二、本案犯罪事實及證據，除證據部分應補充「被告林秀雄於本
    院準備程序及審理中之自白」外，餘均引用檢察官起訴書之
    記載（如附件）。
三、論罪科刑：
  ㈠核被告所為，係犯刑法第185條之3第1項第1款之駕駛動力交
    通工具而吐氣所含酒精濃度達每公升0.25毫克以上罪。
　㈡爰以行為人之責任為基礎，審酌被告並無前科，有臺灣高等
    法院被告前案紀錄表在卷可稽，堪認被告素行良好。被告明
    知酒精成分對人之意識、控制能力具有不良影響，飲酒後會
    導致對週遭事物之辨識及反應能力較平常狀況薄弱，被告仍
    於飲酒後駕駛農用搬運車，且其測得之吐氣酒精濃度高達每
    公升0.25毫克，顯對往來之公眾具有高度危險性，況被告酒
    後駕駛之行為已發生交通事故，然幸未造成他人身體上之傷
    害。兼衡其於本院審理中自述其國小肄業之智識程度，家中
    有母親坐輪椅需要其照顧等之生活狀況（見本院卷第137頁
    ），暨其犯罪之目的、動機及所生危害等一切情狀，量處如
    主文所示之刑，並諭知易科罰金之折算標準。
　㈢又被告並無曾因故意犯罪受有期徒刑以上刑之宣告，業如前
    述，且被告已坦認犯行，反省己錯，且考量被告飲酒後並非
    立即駕駛車輛上路，及其上路駕駛之時間短暫、吐氣所含酒
    精濃度為刑事處罰之最低標準，雖與他人車輛發生擦撞，幸
    無造成他人受傷。是其犯罪動機、主觀惡性及犯罪情節均非
    重大，可認被告係因酒後一時失慮致罹刑章，經此偵、審程
    序，應知所警惕，信無再犯之虞，本院因認對於被告所科之
    刑，以暫不執行為適當，爰依刑法第74條第1項第1款之規定
    ，宣告緩刑2年。惟被告所為酒後駕車行為係有害於社會法
    益之犯罪，為強化被告法治觀念，並使被告記取本次教訓、
    確實惕勵改過等考量，本院認除前開緩刑宣告外，另有課予
    其一定負擔之必要，爰併依同條第2項第4款之規定，命被告
    應於本判決確定之日起1年內，向公庫支付新臺幣7萬元。如
    被告受緩刑之宣告而違反上開本院所定負擔情節重大，足認
    原宣告之緩刑難收其預期效果，而有執行刑罰之必要者，依
    刑法第75條之1第1項第4款之規定，得撤銷其緩刑宣告，附
    此敘明。
四、適用之法律：
　　依刑事訴訟法第273條之1第1項、第299條第1項前段、第310
    條之2、第454條第2項，判決如主文。
五、如不服本件判決，得自收受送達之翌日起20日內，表明上訴
    理由，向本院提起上訴狀（須附繕本）。　　
本案經檢察官陳豐勳提起公訴，檢察官吳宣憲到庭執行職務。
中　　華　　民　　國　　111 　年　　12　　月　　19　　日
　　　　　　　　　刑事第四庭    法　官  李怡貞
以上正本與原本無異。
如不服本判決應於收受送達後20日內向本院提出上訴書狀，並應
敘述具體理由；其未敘述上訴理由者，應於上訴期間屆滿後20日
內向本院補提理由書（均須按他造當事人之人數附繕本）「切勿
逕送上級法院」。
                                書記官  林鈺珣 　　　　
中　　華　　民　　國　　111 　年　　12　　月　　20　　日
附錄本案論罪科刑法條全文：
中華民國刑法第185條之3
駕駛動力交通工具而有下列情形之一者，處3年以下有期徒刑，
得併科30萬元以下罰金：
一、吐氣所含酒精濃度達每公升零點二五毫克或血液中酒精濃度
    達百分之零點零五以上。
二、有前款以外之其他情事足認服用酒類或其他相類之物，致不
    能安全駕駛。
三、服用毒品、麻醉藥品或其他相類之物，致不能安全駕駛。
因而致人於死者，處3年以上10年以下有期徒刑，得併科2百萬元
以下罰金；致重傷者，處1年以上7年以下有期徒刑，得併科1百
萬元以下罰金。
曾犯本條或陸海空軍刑法第54條之罪，經有罪判決確定或經緩起
訴處分確定，於十年內再犯第1項之罪因而致人於死者，處無期
徒刑或5年以上有期徒刑，得併科3百萬元以下罰金；致重傷者，
處3年以上10年以下有期徒刑，得併科2百萬元以下罰金。

附件：
臺灣南投地方檢察署檢察官起訴書
                                     111年度偵字第1332號
　　被　　　告　林秀雄　男　71歲（民國00年00月00日生）
　　　　　　　　　　　　住南投縣○○鄉○○○村○○○○○  0巷00號
　　　　　　　　　　　　國民身分證統一編號：Z000000000號
上列被告因公共危險案件，業經偵查終結，認應提起公訴，茲將
犯罪事實及證據並所犯法條分敘如下：
　　　　犯罪事實
一、林秀雄於民國111年2月16日上午9時許，在南投縣仁愛鄉某工
    寮內飲用鹿茸酒後，明知飲用酒類後不能駕駛動力交通工具，
    仍於同日下午4時15分前某時許，駕駛未懸掛車牌號碼之農
    用搬運車上路。嗣於同日下午4時15分許，行經同鄉德鹿谷村
    平生往屯原方向之產業道路平生枝29號電線桿旁，不慎與蔡
    清佐駕駛之車牌號碼000-0000號自用小客車發生擦撞(無人
    受傷)。嗣經警據報前往現場處理，並於同日下午5時2分許，
    測得林秀雄吐氣所含酒精濃度為每公升0.25毫克，始查悉上情
    。
二、案經南投縣政府警察局仁愛分局報告偵辦。
　　　　證據並所犯法條
一、詢據被告林秀雄固坦承有於上開時、地駕駛農用搬運車發生
    交通事故之事實坦承不諱，惟矢口否認有何公共危險犯行，
    辯稱：伊上午飲酒，下午才開車，並沒有喝醉云云。惟查，
    前開犯罪事實，有靜觀派出所道路交通事故當事人酒精測定
    紀錄表、財團法人台灣商品檢測驗證中心呼氣酒精測試器檢
    定合格證書、道路交通事故現場圖、道路交通事故調查報告
    表㈠、㈡、南投縣政府警察局舉發違反道路交通管理事件通知
    單各1份及道路交通事故照片6張附卷可稽。本件被告經實施
    吐氣檢測酒精濃度後，所測得之酒精濃度達每公升0.25毫克
    ，其犯嫌洵堪認定。
二、核被告所為，係犯刑法第185條之3第1項第1款之公共危險罪
    嫌。
三、依刑事訴訟法第251條第1項提起公訴。
　　此　致
臺灣南投地方法院
中　　華　　民　　國　 111　　年　　4 　　月　　12　　日
　　　　　　　　　　　　　　　檢察官  陳豐勳
本件證明與原本無異
中　　華　　民　　國　 111　　年　　5 　　月　　4 　　日
                              書記官  李冬梅
所犯法條：
刑法第185條之3第1項第1款
駕駛動力交通工具而有下列情形之一者，處 3 年以下有期徒刑
，得併科 30 萬元以下罰金：
一、吐氣所含酒精濃度達每公升零點二五毫克或血液中酒精濃度
    達百分之零點零五以上。